臺灣臺中地方法院民事判決
                                      111年度訴字第377號
原      告  張芷瑜  

訴訟代理人  張博鍾律師
            許慧鈴律師                    
被      告  高瑋婷    住彰化縣○○鄉○○路0段000○0號  上列當
事人間請求損害賠償事件，本院於民國111年3月8日言詞辯論終
結，判決如下：
    主      文
被告應給付原告新臺幣15萬元，及自民國111年2月9日起至清償
日止，按年息百分之5計算之利息。
原告其餘之訴駁回。
訴訟費用由被告負擔百分之15，餘由原告負擔。
本判決原告勝訴部分得假執行。但被告如以新臺幣15萬元為原告
預供擔保，得免為假執行。
原告其餘假執行之聲請駁回。
    事實及理由
一、原告主張：伊與訴外人陳昌裕為夫妻關係，育有2女。被告
    明知陳昌裕係有配偶之人，且明知原告正懷有身孕，竟與陳
    昌裕以LINE通訊軟體為親密對話，且有牽手、擁抱等親密踰
    矩行為，並多次約會、前往飯店或汽車旅館發生性關係，更
    不斷鼓吹陳昌裕與伊離婚。被告與陳昌裕之交往顯已逾越一
    般友誼之男女關係，已侵害伊基於配偶關係之身分法益而情
    節重大，致伊精神上受有極大痛苦。爰依民法第184條第1項
    前段、第195條第1項前段、第3項規定提起本件訴訟等語。
    並聲明：被告應給付原告新臺幣（下同）100萬元，及自起
    訴狀繕本送達翌日起至清償日止，按年息5%計算之利息；願
    供擔保，請准宣告假執行。
二、被告則以：伊於民國110年3、4月間在網路交友平台認識陳
    昌裕，當時伊不知道陳昌裕已婚，後來的確發展成一般男女
    朋友。伊最後一次與陳昌裕發生性關係約在110年7月間，伊
    此時始知陳昌裕已婚，同時知悉原告懷孕接近臨盆，是以事
    後伊內疚不已，伊有心結束不正常男女關係，遂逐漸疏遠陳
    昌裕，兩人於110年9月間正式分手。伊遭陳昌裕蒙蔽在先，
    而後人財兩失，伊願意賠償原告3萬元，原告請求100萬元並
    無理由等語置辯。並聲明：原告之訴駁回。如受不利判決，
    願供擔保請准宣告免予假執行。
三、得心證之理由：
（一）本件原告與陳昌裕具有婚姻關係，有戶口名簿在卷可稽(
      見本院卷第25頁)，原告主張被告明知陳昌裕為有配偶之
      人，仍與陳昌裕有以LINE通訊軟體為親暱之對話內容，曾
　　　多次約會、發生性關係，具有肢體親密接觸乙節，業據原
      告提出LINE對話內容、照片、陳昌裕之自白書為證（見本
      院卷第31至67頁、第107至114頁）。
（二）按婚姻係以夫妻之共同生活為其目的，配偶應互相協力保
      持其共同生活之圓滿安全及幸福，而夫妻間互守誠實，係
      為確保其共同生活之圓滿安全及幸福之必要條件，故應解
      為配偶因婚姻契約而互負誠實之義務，配偶之一方行為不
      誠實，破壞共同生活之圓滿安全及幸福者，即為違反因婚
      姻契約之義務而侵害他方之權利（最高法院55年台上字第
      2053號裁判意旨參照）。是於婚姻關係存續中，不容忍他
      人對婚姻本質加以破壞，倘有予以干擾或侵害者，即屬破
      壞基於婚姻配偶權關係之生活圓滿、安全及幸福法益，該
      等行為與婚姻配偶權益所受之損害間自有相當因果關係。
（三）被告固不否認上開原告所主張之事實，惟辯稱與陳昌裕交
      往之初，並不知道陳昌裕係有配偶之人，提出陳昌裕之身
      分證背面翻拍照片為證（見本院卷第137頁）。然被告之
      後於知悉陳昌裕為有配偶之人後仍持續與之交往，此等行
      為顯然已逾越社會通念配偶間所能容忍之範圍，而達破壞
      婚姻共同生活之圓滿安全及幸福之程度，自係侵害原告基
      於配偶及婚姻關係之身分法益，且其情節重大。已不法侵
      害原告配偶權情節重大，致其精神上受有痛苦，是原告依
      侵權行為之法律關係，請求被告賠償非財產上之損害，即
      屬有據。　　
（四）綜上，原告主張其因被告之侵權行為，致其精神上蒙受痛
      苦，請求被告賠償其所受非財產上損害，洵屬有據。
（五）按因故意或過失，不法侵害他人之權利者，負損害賠償責
      任。故意以背於善良風俗之方法，加損害於他人者亦同。
      不法侵害他人之身體、健康、名譽、自由、信用、隱私、
      貞操，或不法侵害其他人格法益而情節重大者，被害人雖
      非財產上之損害，亦得請求賠償相當之金額；前2項規定
      ，於不法侵害他人基於父、母、子、女或配偶關係之身分
      法益而情節重大者，準用之，民法第184條第1項、第195
      條第1、3項分別定有明文。次按不法侵害他人之人格權，
      被害人受有非財產損害，請求加害人賠償相當金額之慰撫
      金時，法院對於慰撫金之量定，應斟酌實際加害情形、所
      造成之影響、被害人所受精神上痛苦之程度、雙方之身分
      、地位、經濟狀況及其他各種情形，以核定相當之數額（
      最高法院分別著有47年台上字第1221號、51年台上字第22
      3號及76年台上字第1908號裁判意旨參照）。又身分法益
      與人格法益同屬非財產法益，上開最高法院有關人格法益
      受侵害而酌定慰撫金之標準，自得為本件衡量原告因身分
      法益受侵害所受之損害，其賠償數額究竟若干為適當之參
      考。兩造之學經歷財產狀況，業經兩造陳明在卷（見本院
      卷第135-139頁），並有稅務電子閘門調件明細表附卷可
      憑（外放）。本院斟酌兩造之身分、地位、經濟能力與原
      告所受之精神上痛苦，認原告請求被告賠償精神慰撫金以
      15萬元為適當，逾此部分之請求，則為無理由，不應准許
      。　　　
四、從而，原告依民法第184條第1項前段、第195條第3項準用第
    1項前段等規定，請求被告給付15萬元，及自起訴狀繕本送
    達翌日即111年2月9日（見本院卷第129頁）起至清償日止，
    按年息5%計算之法定遲延利息，為有理由，應予准許，逾此
    部分之請求，則屬無據，應予駁回。
五、本件所命給付金額未逾50萬元，應依職權宣告假執行，被告
    就其敗訴部分陳明願供擔保請准免為假執行，經核於法尚無
    不合，爰酌定相當擔保金額准許之；至於原告敗訴部分，其
    假執行之聲請，因失所依據，應予駁回。　　
六、本件事證已臻明確，兩造其餘陳述及主張，核與本件判決結
    論不生影響，爰不一一論述，附此敘明。
七、訴訟費用負擔之依據：民事訴訟法第79條。　　
中　　華　　民　　國　　111 　年　　3 　　月　　22　　日
                  民事第六庭    法  官  謝慧敏
正本係照原本作成。
如對本判決上訴，須於判決送達後20日內向本院提出上訴狀。如
委任律師提起上訴者，應一併繳納上訴審裁判費。
中　　華　　民　　國　　111 　年　　3 　　月　　22　　日
                                書記官  黃于娟